nl: Keucompatibiliteit: Vijfachtste (5/8) gedeeld; Helft (2-delig) gedeeld; 1-delig; Driekwart (3/4) gedeeld; Overig
da: Køllekompatibilitet: 5/8-delt; Halvdelt (2-delt); I ét stykke; 3/4-delt; Andet
zh-CN: 球杆兼容性: 5/8 拼接接口; 二分之一（两节）拼接; 单节; 3/4 拼接接口; 其他
cs: Kompatibilita tága: Dělené v pěti osminách (5/8); Dělené na polovinu (2dílné); 1dílné; Dělené ve třech čtvrtinách (3/4); Ostatní
pt-PT: Compatibilidade com tacos: Articulado a cinco oitavos (5/8); Articulado a meio (2 peças); Uma peça; Articulado a três quartos (3/4); Outro
it: Compatibilità della stecca: A giunto cinque ottavi (5/8); A giunto a metà (2 pezzi); Un pezzo; A giunto tre quarti (3/4); Altro
ru: Совместимость кия: Разборный на 5/8; Разборный пополам (из 2 частей); Цельный; Разборный на 3/4; Другое
de: Queue-Kompatibilität: Geteilt (5/8); Halbgeteilt (2-teilig); Einteilig; Geteilt (3/4); Sonstige
ro-RO: Compatibilitatea tacului: Articulat 5/8 (cinci optimi); Articulat la jumătate (2 piese); O singură piesă; Articulat 3/4 (trei sferturi); Altele
hu: Dákó kompatibilitása: Ötnyolcados (5/8) toldású; Feles (kétrészes) toldású; Egyrészes; Háromnegyedes (3/4) toldású; Egyéb
lt-LT: Lazdų suderinamumas: Penkių aštuntadalių (5/8) jungties; Per pusę (2 dalių) sujungiama; Vientisa; Trijų ketvirtadalių (3/4) jungties; Kita
es: Compatibilidad de taco: Articulado en cinco octavos (5/8); Articulado a la mitad (2 piezas); De una pieza; Articulado en tres cuartos (3/4); Otro
el: Συμβατότητα στέκας: Με ένωση 5/8; Με ένωση στη μέση (2 τεμαχίων); Ενιαίο; Με ένωση στα 3/4; Άλλο
th: ความเข้ากันได้ของไม้คิว: ข้อต่อห้าส่วนแปด (5/8); ข้อต่อครึ่งท่อน (2 ชิ้น); ท่อนเดียว; ข้อต่อสามส่วนสี่ (3/4); อื่นๆ
vi: Độ tương thích của cơ bida: Nối 5/8; Nối một nửa (2 khúc); Nguyên khối; Nối 3/4; Khác
sl-SI: Združljivost biljardne palice: S 5/8 zglobom; Dvodelna (1/2 zglob); Enodelna; S 3/4 zglobom; Drugo
pl: Zgodność kija bilardowego: Łączony w 5/8 długości; Łączony w połowie (2-częściowy); 1-częściowy; Łączony w 3/4 długości; Inne
ko: 큐대 호환성: 5/8 조인트형; 하프(2피스) 조인트형; 1피스형; 3/4 조인트형; 기타
fr: Compatibilité avec les queues: Articulée aux cinq huitièmes (5/8); Articulée à la moitié (2 pièces); Monobloc; Articulée aux trois quarts (3/4); Autre
hr-HR: Kompatibilnost štapa: Spojeno na pet osmina (5/8); Spojeno na polovici (dvodijelno); Jednodijelno; Spojeno na tri četvrtine (3/4); Ostalo
zh-TW: 球桿相容性: 八分之五 (5/8) 接合; 一半 (2 節) 接合; 單節式; 四分之三 (3/4) 接合; 其他
nb: Kompatibilitet for biljardkø: Fem åttedels (5/8) delt; Halv (todelt); Hel; Tre kvart (3/4) delt; Annet
pt-BR: Compatibilidade do taco: Rosca de cinco oitavos (5/8); Meio (2 peças) com rosca; Inteiriço; Três quartos (3/4) com rosca; Outra
ja: キュー対応性: 5/8 ジョイント; ハーフ (2ピース) ジョイント; 1 ピース; 3/4 ジョイント; その他
fi: Kepin yhteensopivuus: 5/8-liitoksella; 2-osainen liitos (puolivälissä); 1-osainen; 3/4-liitos; Muu
sk-SK: Kompatibilita tága: Spájané v pätine (5/8); Polovičné (2-dielne) spájané; Jednodielne; Trojštvrtinové (3/4) spájané; Iné
bg-BG: Съвместимост с щеката: От две части (5/8 съединение); От две равни части (1/2 съединение); От една част; От две части (3/4 съединение); Други
en: Cue compatibility: Five-eighths (5/8) jointed; Half (2-piece) jointed; One-piece; Three-quarter (3/4) jointed; Other
tr: İsteka uyumluluğu: Beşte sekiz (5/8) eklemli; Yarım (2 parça) eklemli; Tek parça; Dörtte üç (3/4) eklemli; Diğer
sv: Kökompatibel: Delad i fem åttondelar (5/8); Delad på mitten (2-delad); I ett stycke; Delad i tre fjärdedelar (3/4); Övrigt